# Mötesprotokoll (11 Mars 2025)

Sätt en timer på 15 minuter
Närvarande

* Daniel
* Amanda
* Carl
* Rasmus
* Emilia H

# Protokoll

Var och en svarar på frågorna nedan, 1 person antecknar

*  Vad gjorde du igår?
*  Vad ska du göra idag?
*  Finns det några hinder?

Person 1 (Carl)
* Fixade färdigt så man kan lägga till i varukorgen. Även fixat logik för det ska kunna ha olika användare. Samt även local storage databas
* Forsätta med användarlogiken och shoppingcarten. Fixa med navbaren.
* Vi har problem med synligheten för menyn för vissa och carl är en av dom.

Person 2 (Daniel)
* Fixat lite med css och marginaler. Har påbörjat en about us sida i figma
* Ska fortsätta med about me sidan
* Är menyn som är ett litet hinder i och med att det krånglar för vissa.

Person 3 (Amanda)
* Satt med orderbekräftelse och ser ut som den gör i figma. Jobbat med function till ordernummer. 
* Ska kolla över styling och navbaren och lägga till pending
* Det är navbaren som är ett hinder atm.
  
Person 4 (Rasmus)
* Satt med css som jag hade problem med. Såg över BEM och sen satt jag och carl med local storage. Gjorde ETA function som ska funka till orderbekräftelse.
* Ska fortsätta med logga in sidan så logiken funkar där.
* Det är att det inte funkar ännu med loggga in.

Person 5 (Emilia)
* Sattt och debugga knappar och navbaren. La in den på alla sidor plus fixade lite små designgrejer med padding och margin.
* Sitta och debugga lite mer samt ta på mig en ny user story.
* Inget större hinder direkt. Debuga är ett hinder i sig emn inget som jag ej klarar av.

# Övrigt
Är det någon som behöver hjälp? Bestäm vem som hoppar in och stöttar
Carl och Rasmus ska hjälpa varandra med att lösa logga in delen och det problem Rasmums har stött på.
Emilia och Amanda ska sitta med navbaren. 

