# Mötesprotokoll (10 Mars 2025)

Sätt en timer på 15 minuter
Närvarande

* Daniel
* Amanda
* Carl
* Rasmus
* Emilia H

# Protokoll

Var och en svarar på frågorna nedan, 1 person antecknar

*  Vad gjorde du igår?
*  Vad ska du göra idag?
*  Finns det några hinder?

Person 1 (Carl)
* Carl jobbade på shoppingcart och logiken där.
* Forsätta jobba med detta.
* Måste snacka med Daniel så hans data stämmer överens med den datan jag tar emot. Men inget annat hinder finns.

Person 2 (Daniel)
* Daniel byggde menyn med hjälp av Api.
* Han tror den är klart så koden ska kollas igenom och sen upp i dev.
* Lyckas inte lösa punktlistan, men det ska vi sitta och kolla på tillsammans. Sen funkade inte bakgrundsbilden så fick ladda ner en ny. Den är dock lite för liten i höjden. 

Person 3 (Amanda)
* Amanda satt med landingssidan utifrån figma designen
* ladningssidan är kalrt så skulle behövs kollas på innan den pushas upp i dev.
* Hade problem emd bilderna så fick ladda ner bidlerna igen

Person 4 (Rasmus)
* Rasmus gjorde logga in sidan med logik för validering med hjälp med ett api i och med att vi inte har registering än.
* Det bero lite på, dels kolla på user story och kolla över logiken för logga in. 
* Har lite svårt medd css så skulle vilja ha hjälp med det.

Person 5 (Emilia)
* Emilia har jobbat med navigeringsmenyn under fredagen.
* Navigeringsmenyn är klar och ska koden ska kollas igenom innan den pushas upp.
* Det har inte funnits några direkta hinder. Fick prata med Carl om css för hade problem där men löste det efter några minuter.

# Övrigt
Är det någon som behöver hjälp? Bestäm vem som hoppar in och stöttar

Rasmus ville ha hjälp med css så Emilia hjälper till där.
Carl och Daniel ska hjälpa varandra med deras olika logik.
Amanda och Emilia kan hjälpa varandra med att kolla på varandras kod. 
