Mötesprotokoll (14 Mars)
Närvarande

* Carl
* Daniel
* Emilia
* Rasmus
* Amanda är sjuk

Protokoll
Vi kollade på de nya user storys och satte story points på det. 
Vi kan tänka på att försöka styra upp mappar bättre och kanske kan se om det finns kodbitar att återanvända. 
Vi snackar mycket om main.js och sturkturen kring det och vad man har reflekterat över som kan bli bättre till nästa projekt. 
Det pratas om vilka kort som ska prioriteras och hur man ska gå tillväga. 
Ser man buggar eller något som ska improvas så skan man lägga in ett kort på våran backlog så man har koll på det. 
Även snackade vi om att man skapar nya brancher när man ska fixa buggar och improvments.

